【裁判字號】    92,小上,11
【裁判日期】    921023
【裁判案由】    給付管理費
【裁判全文】
臺灣彰化地方法院民事裁定  九十二年度小上字第一一號
    上  訴  人  甲○
    被上訴人    和美東京社區管理委員會
    法定代理人  耿麗卿
右當事人間請求給付管理費事件，上訴人對於中華民國九十二年二月六日本院彰化簡
易庭九十一年度彰小字第三三八第一審判決提起上訴，本院裁定如左：
    主    文
上訴駁回。
第二審訴訟費用由上訴人負擔。
    事    實
一、按對於小額程序之第一審裁判之上訴或抗告，非以其違背法令為理由，不得為之
    ；上訴狀應記載上訴理由，表明下列各款事項：（一）原判決所違背之法令及其
    具體內容。（二）依訴訟資料可認為原判決有違背法令之具體事實；又當事人於
    第二審程序不得提出新攻擊或防禦方法，但因原法院違背法令致未能提出者，不
    在此限。民事訴訟法第四百三十六條之二十四第二項及第四百三十六條之二十五
    、第四百三十六條之二十八條分別定有明文。又依同法第四百三十六條之三十二
    第二項規定準用同法第四百六十八條及第四百六十九條第一款至第五款規定，即
    所謂違背法令，依同法第四百六十八條規定，判決不適用法規或適用不當者，為
    違背法令；而判決有同法第四百六十九條所列各款情形之一者，為當然違背法令
    。是當事人對小額程序之第一審判決提起上訴，如依民事訴訟法第四百六十八條
    規定，以第一審判決有不適用法規或適用不當為理由時，其上訴狀或理由書應有
    具體之指摘，並揭示該法規之條項或其內容，若係成文法以外之法則，應揭示該
    法則之旨趣。倘為司法院解釋，或最高法院判例，則應揭示該判解之字號或其內
    容。如以民事訴訟法第四百六十九條第一款至第五款所列情形為理由時，其上訴
    狀或理由書，應揭示合於該條款之事實。上訴狀或理由書如未依此項方法表明，
    或其所表明者，顯與上開法條規定之情形不相合時，即難認已對於小額程序第一
    審判決之違背法令有具體之指摘，其上訴自難認為合法。
二、上訴人上訴理由略以：被上訴人固於民國九十年六月訂定住戶規約，並於第四十
    八條約定：為維持本社區管理業務之正常運作，各所有權人應向管理委員會繳交
    公共基金新台幣一萬元及各期管理費，然依卷附之九十年五月六日召開之和美東
    京社區住戶所有權人大會紀錄，並未顯示符合公寓大廈管理條例第三十一條規定
    ，本件住戶規約似非合法有效成立，為此聲請向被上訴人調閱出席區分所有權人
    會議之簽名簿及代理出席之委託書，以認定該住戶規約是否有效，及上訴人是否
    須依住戶規約第四十八條規定繳交各期管理費用。又上訴人所購買之房屋，迄未
    完工，上訴人無從居住及設籍，若上訴人仍需繳交與已設籍及居住之住戶為同一
    管理費用，顯非公平，似亦有違誠信原則等語。
三、查被上訴人在原審起訴主張上訴人為彰化縣和美東京社區之房屋所有權人，每戶
    應繳納管理費，詎上訴人自九十年六月起至九十一年七月止共積欠管理費四萬五
    千元未付，爰依住戶管理費規約請求上訴人給付該管理費及法定遲延利息等語，
    上訴人則以：建設公司未將上訴人之建物施工完善，所以無法進住，故不願給付
    管理費云云。原審斟酌調查證據及辯論意旨所得之結果，以被上訴人主張之管理
    費，業據上訴人自認並未繳付，被上訴人之主張應堪採信，至上訴人抗辯該屋係
    建設公司未為妥善施工，致其不滿意而未進住，係上訴人與訴外人建設公司之法
    律關係，尚不能採為拒繳管理費之正當理由，從而，被上訴人請求上訴人給付管
    理費及利息為有理由，應予准許，並依職權宣告假執行，經核並無判決不適用法
    規或適用不當，或有民事訴訟法第四百六十九條第一款至第五款所列情形等違背
    法令之情事。上訴人上訴意旨指摘原判決有何違背法令之處，至其雖主張本件住
    戶規約似非合法有效成立云云，並聲請調取出席區分所有權人會議之簽名簿及代
    理出席之委託書，然其於原審既未為此抗辯，復未表明係因原法院違背法令致其
    未能提出，依民事訴訟法第四百三十六條之二十八條規定，上訴人於第二審程序
    自不得提出此新攻擊或防禦方法。是依前揭說明，上訴人之上訴為不合法，應予
    以駁回。
四、據上論結，本件上訴人之上訴為不合法，依民事訴訟法第四百三十六條之三十二
    第二項、第四百四十四條第一項、第九十五條、第七十八條，裁定如主文。
中      華      民      國    九十二    年      十      月    二十三    日
                                    臺灣彰化地方法院民事第二庭
~B審判長法  官  何志通
~B      法  官  廖國佑
~B      法  官  羅秀緞
右為正本係照原本作成
不得上訴
中      華      民      國    九十二    年      十      月    二十七    日
~B  法院書記官  邱柏滄


司法院資訊處製作；財團法人民間司法改革基金會備份。
